【裁判字號】    92,交聲,152
【裁判日期】    921006
【裁判案由】    違反道路交通管理處罰條例聲明異議
【裁判全文】
臺灣桃園地方法院交通事件裁定                    九十二年度交聲字第一五二號
    聲  請  人
    即異議  人  祥順鑫企業有限公司
    代  表  人  甲○○
右受處分人因違反道路交通管理處罰條例案件，對於交通部公路局新竹區監理所桃園
監理站所為之如附表所示之五十件處分，聲明異議，本院裁定如左：
    主  文
聲請駁回。
    理  由
一、聲請意旨略以：如附件異議狀所載。
二、經查：台北縣政府於九十二年七月廿三日以北府路停字第０九二０四六一七六三
    號函函送本院如附表五十件處分所據之人工計時繳費通知單五十紙附卷足憑，其
    上均有停車管理處開單員之具名職章，再依該函函送之台北縣路邊停車繳費通知
    單查詢結果顯示，異議人所有之車號為三Ｐ－一五八五號之自用小客車於如附表
    五十件處分所停車位之路段代碼最多者為「一０二」即台北縣土城市○○路，而
    停於該路段之停車格之號碼則不出二０九、二一０、二一一、二一二、二一三、
    二一五、二一四、二一六等號碼，而據該台北縣路邊停車繳費通知單查詢結果可
    知前開自用小客車係自九十一年七月一日起經常在代碼為「一０二」之路段停車
    ，停車格之號碼亦經常為前開二０九、二一０、二一一、二一二、二一三、二一
    五、二一四、二一六等號碼，非惟如是，該自用小客車於如附表編號五十之處分
    所示之違規時間九十二年二月十三日之後直至九十二年七月八日止，又計在代碼
    為「一０二」之路段且為前開各號碼之停車路段之停車格停車共計卅一次，且其
    中絕大部分均已依規定繳費，可見如附表五十件處分所違規停放之車輛均係異議
    人所有之Ｐ－一五八五號自用小客車無疑，若果有其他車輛偽、變造與異議人之
    前開自用小客車相同號牌之號牌而長期（本件五十件處分之違規時間係自九十一
    年八月十三日起至九十二年二月十三日止）停放在與異議人之前開自用小客車相
    同之路段之相同或相鄰之停車格內，異議人豈有渾然不知之理？異議人空口辯稱
    不是其所有之前開小客車所違規停放者云云，核無足採，其並要求台北縣政府就
    如附表所示五十次違規停車均提出照片，則核屬無理，再異議人長期停於戶外之
    收費停車格，其已依規定繳交停車費之次數亦何止數十次之多，其對政府劃設之
    停車格之豎立停車收費路段、時間之告示牌，知之甚稔，即使其果未收到停車繳
    費通知單（如夾在雨刷之停車繳費通知單為風吹走、小孩拿走），亦當依告示牌
    之指示主動打電話查詢，此種告示牌之設置核係一種對於欲使用收費停車格之不
    特定人之告知，符合行政程序法第七十五條之規定，是以，使用收費停車格之人
    自須依告示之指示妥為使用，異議人竟謂台北縣政府須在其每次停車之際，除立
    由停車管理處開單員開單外，均須於其未繳費之時再通知其補繳事宜，核與規定
    不符，亦與政府開放公共設施之使用之原意相違。綜上，本件異議核無理由，原
    處分機關依道路交通管理處罰條例第五十六條第一項第十一款之規定，裁處異議
    人如附表所示各處分（或為新台幣六百元或為新台幣一千二百元），核屬於法無
    違。
據上論斷，應依道路交通案件處理辦法第十九條，裁定如主文。
中      華      民      國      九十二    年    十      月      六      日
                                      臺灣桃園地方法院交通法庭
                                          法  官   曾  雨  明
右正本證明與原本無異。
如不服本裁定，應於裁定送達後五日內向本院提出抗告狀。
                                          書記官   戴  育  萍
中        華        民        國      九十二    年    十    月    七    日
附表：
一、桃監裁五字第車裁五二－ＣＪＰ００九八六三號
二、桃監裁罰字第裁五二－ＣＪＰ０一０二００號
三、桃監裁罰字第裁五二－ＣＪＰ０一０二四六號
四、桃監裁罰字第裁五二－ＣＪＰ０四二五五九號
五、桃監裁罰字第裁五二－ＣＪＰ０四二九八三號
六、桃監裁罰字第裁五二－ＣＪＰ０四二九七五號
七、桃監裁罰字第裁五二－ＣＪＰ０四三八三０號
八、桃監裁罰字第裁五二－ＣＪＰ０四四一四六號
九、桃監裁罰字第裁五二－ＣＪＰ０四四八七八號
十、桃監裁罰字第裁五二－ＣＪＰ０四六二九一號
十一、桃監裁罰字第裁五二－ＣＪＰ０四六三００號
十二、桃監裁罰字第裁五二－ＣＪＰ０四六二八０號
十三、桃監裁罰字第裁五二－ＣＪＰ０四六四八六號
十四、桃監裁罰字第裁五二－ＣＪＰ０四六六一六號
十五、桃監裁罰字第裁五二－ＣＪＰ０四七七八０號
十六、桃監裁罰字第裁五二－ＣＪＰ０四七九六七號
十七、桃監裁罰字第裁五二－ＣＪＰ０四七九九七號
十八、桃監裁罰字第裁五二－ＣＪＰ０四八六一八號
十九、桃監裁罰字第裁五二－ＣＪＰ０四九０五九號
二十、桃監裁罰字第裁五二－ＣＮＰ０五三六二九號
廿一、桃監裁罰字第裁五二－ＣＪＰ０四九五０六號
廿二、桃監裁罰字第裁五二－ＣＪＰ０四九八七六號
廿三、桃監裁罰字第裁五二－ＣＪＰ０五０七八八號
廿四、桃監裁罰字第裁五二－ＣＪＰ０五一一四二號
廿五、桃監裁罰字第裁五二－ＣＪＰ０五一二二二號
廿六、桃監裁罰字第裁五二－ＣＪＰ０五一八二九號
廿七、桃監裁罰字第裁五二－ＣＪＰ０五二一八六號
廿八、桃監裁罰字第裁五二－ＣＪＰ０五二六二三號
廿九、桃監裁罰字第裁五二－ＣＪＰ０五二九一八號
三十、桃監裁罰字第裁五二－ＣＪＰ０五三０二六號
卅一、桃監裁罰字第裁五二－ＣＪＰ０五三四五四號
卅二、桃監裁罰字第裁五二－ＣＪＰ０五三八七六號
卅三、桃監裁罰字第裁五二－ＣＪＰ０五四二二０號
卅四、桃監裁罰字第裁五二－ＣＪＰ０五四六四九號
卅五、桃監裁罰字第裁五二－ＣＪＰ０五四八五六號
卅六、桃監裁罰字第裁五二－ＣＪＰ０五五四六九號
卅七、桃監裁罰字第裁五二－ＣＪＰ０五五五九九號
卅八、桃監裁罰字第裁五二－ＣＪＰ０五六０九一號
卅九、桃監裁罰字第裁五二－ＣＪＰ０五六七八八號
四十、桃監裁罰字第裁五二－ＣＪＰ０五七四四０號
四一、桃監裁罰字第裁五二－ＣＪＰ０五七二六六號
四二、桃監裁罰字第裁五二－ＣＪＰ０五八三七三號
四三、桃監裁罰字第裁五二－ＣＪＰ０五八一八九號
四四、桃監裁罰字第裁五二－ＣＪＰ０五八五六八號
四五、桃監裁罰字第裁五二－ＣＪＰ０五九一四九號
四六、桃監裁罰字第裁五二－ＣＪＰ０六００六七號
四七、桃監裁罰字第裁五二－ＣＪＰ０六０七九八號
四八、桃監裁罰字第裁五二－ＣＪＰ０六六八八四號
四九、桃監裁罰字第裁五二－ＣＪＰ０六七五五七號
五十、桃監裁罰字第裁五二－ＣＪＰ０六七九七一號


司法院資訊處製作；財團法人民間司法改革基金會備份。
